# 请教陈版主，交叉持股情况下合并财务报表处理问题

提问人：非凡的肺肺 时间：2013-03-28 00:26:28
今天正好我也遇见了一个这种问题，我的情况如下 A为B母公司（持股比例90%)，B为C、D母公司（持股比例60%、70%），C、D对B持股比例比例为3%、5%；A对C、D的持股分别为40%、30%。 我目前也正为这个问题头痛，该如何合并。 我认为第一次合并B合并C、D时，出现少数股东权益实际为A持有C、D股份享受的权益。 第二次合并分两步，先将A对B长期股权投资与B净资产*持股比例抵消，然后再将A持有C、D的长期股权投资与少数股东权益相抵。 我也不知道这样做对不对，请指点下

回答人：chenyiwei
大致如此。要注意由于C、D持有B的股份，因此在B的合并报表层面会出现库存股，相应地A持有B的股权比例会和法律上B的股权结构有差异。抵销时要按持股份额占B的对外发行股份数的比例来计算实际股权比例。